# 关于折价受让股权的问题

提问人：匆匆太匆匆 时间：2016-06-02 13:57:00
我公司折价受让非同一控制下的A公司10%股权，对其无重大影响，按照参股管理，A非上市公司，拟长期持有。 请教：1.是否按照出资金额计入可供出售金融资产？还是按照评估价值即公允价值计入可供出售？ 2.若按照公允价值计入可供出售，折价部分是否计入资本公积？还是影响利润表？
再深入一下，如果该股权由第三方代持，和我公司签订代持协议，我公司如何账务处理？

回答人：chenyiwei
理论上，对金融资产的初始计量应依据其初始取得日的公允价值。但对于此类非上市公司，且与本企业无关联方关系的情形，除非有相反证据，一般可以默认为实际支付的价款就代表了公允价值。